# 现金流量表项目分类

提问人：qjr1124 时间：2012-07-03 12:13:13
理论上是否现金流量表的项目是固定,并且是需要记忆的.如果利润表一样.?

回答人：chenyiwei
报表项目基本上是固定的。但是记忆每个项目包括的具体范围则是没有必要的。除了一些常见的、有约定俗成处理方法的事项以外，其余都需要具体情况具体分析。

提问人：amon129 时间：2012-11-09 12:04:44
回答问题： 1 、进口原材料支付的信用证保证金有两种形式：如果是在你的银行户头里面，并没有流出，只是单独冻结，这不算；如果是保证金，与货款无关，应放在支付其他......
2 、取得专利独占发生的许可费是放在支付的其他与经营活动有关的现金项里
3 、出口商品收款时发生的福费庭费用是属于手续费
4 、进口货物支付的关税和进口环节增值税应计入材料成本，在支付的税费中反映。

回答人：chenyiwei
被冻结的保证金也不是“现金”，应在现金流量表中排除，列报为一项现金流出。解冻时如果划回的，再列报为一项现金流入。本版面上对此类问题讨论很多，建议搜索一下。